ABEL FERNANDEZ PELAEZ

916422086 | abelpelaez16@gmail.com

PERFIL

Estudiante de la carrera de Ingeniería de Sistemas de la Universidad Tecnológica del Perú, con manejo en excel de nivel Intermedio. Cuento con una experiencia de más de 2 años en actividades orientadas a la atención al cliente, y con interés por desarrollarme profesionalmente en empresas del sector retail dentro del área comercial, logística y sistemas.

EXPERIENCIA

Restaurante "Mil Sabores 2"

Ene 2023 - Jun 2023

Restaurante dedicado a la venta y preparación de platos marinos y criollos.

Mozo

- Brinde la atención y recepción de los pedidos según lo solicitado por los clientes.
- Organicé los espacios y ordené los utensilios para comer.
- Optimice los tiempos de atención para una mejor experiencia a los clientes.

Venta de Disfraces "Mi Pedrito's"

Mar 2018 - Abr 2020

Empresa familiar dedicada al alquiler de venta de disfraces y ternos.

Atención al cliente

- Recibí y registré los pedidos realizados por los clientes.
- Realicé cobro y cuadraba caja al final del día.
- Ordené la tienda organizando los trajes por modelos, talla y colores.
- Realicé la adecuada limpieza del local al terminar el día.

EDUCACIÓN

Universidad Tecnológica del Perú

Ago 2021 - actualidad

Ingeniería de Sistemas, IV ciclo.

INFORMACIÓN ADICIONAL

- Pasante en el Experience Day Makro, 2023
- Certificado de Microsoft Excel Nivel Intermedio, UTP 2022.
- · Manejo del programa de edición Filmora y Capcut.
- Conocimiento de lenguaje Java. UTP 2023.
- Manejo de computadoras a nivel software.
- · Afición por fútbol y cocinar.